【裁判字號】    99,交抗,209
【裁判日期】    991213
【裁判案由】    聲明異議
【裁判全文】
臺灣高等法院臺南分院交通事件裁定     99年度交抗字第209號
抗  告  人
即受處分人  林家賓
上列抗告人因違反道路交通管理處罰條例案件聲明異議，不服臺
灣臺南地方法院中華民國99年10月29日所為裁定（99年度交聲字
第864號），提起抗告，本院裁定如下：
    主  文
抗告駁回。
    理  由
一、本件抗告意旨略以：抗告人即受處分人林家賓駕駛車輛於顯
    示綠燈號誌之末段時間通過停止線，依一般經驗論之，在未
    完全通過路口前應有轉為紅燈之可能，且該執勤員警站立位
    置背對紅綠燈，只能依據對向來車推論，很有可能因視覺死
    角導致沒有注意到抗告人於綠燈時已通過停止線，只注意到
    抗告人未完全通過路口時即已轉為紅燈之狀態，若以此為據
    開單，實難認定異議人有闖紅燈之事實；又警方所提出之監
    視器錄影畫面不足以證明抗告人確有闖紅燈之事實，爰為此
    聲明不服，請求撤銷原裁定云云。
二、經查：
（一）按汽車駕駛人，行經有燈光號誌管制之交岔路口闖紅燈者
      ，處1,800元以上5,400元以下罰鍰 ；並記違規點數3點，
      道路交通管理處罰條例第53條第1項、第63條第1項第3款
      分別定有明文。
（二）抗告人即受處分人林家賓駕駛車牌號碼 7773-JD號自用一
      般小客車，於民國（下同）99年3月28日15時17分許 ，行
      經南投縣埔里鎮○○路○段與信義路之交岔路口時，因闖
      紅燈，經南投縣政府警察局埔里分局（下稱舉發機關）警
      員攔停製單舉發，嗣經移送機關即交通部公路總局嘉義區
      監理所臺南監理站（下稱原處分機關）以其違規事證明確
      ，依道路交通管理處罰條例第53條第1項、第63條第1項第
      3款（原處分漏載第3款）及違反道路交通管理事件統一裁
      罰基準表之規定，裁處抗告人罰鍰新臺幣（下同）2,700
      元，並記違規點數3點等情，有南投縣政府警察局99年3月
      28日投警交字第JC0000000號舉發違反道路交通管理事件
      通知單及原處分機關99年5月24日嘉監南字第裁74-JC0000
      000號裁決書各1份附卷可稽，復有原審法院99年10月15日
      勘驗筆錄、違規現場圖、舉發機關檢送之採證光碟、翻拍
      照片等件可資佐證。抗告人確有上述闖紅燈之違規行為，
      應可認定。
（三）抗告人雖以上揭情詞置辯，惟查：依原審法院勘驗結果，
      抗告人之車輛係於上開交岔路口之前一路口右轉進入中山
      路一段後，直接繼續往前行駛而通過上開交岔路口，且抗
      告人所駕駛之黑色自小客車通過上開交岔路口後，跟隨其
      後的三輛汽車均陸續停止於該交通號誌前，亦可見當時該
      交通號誌應為紅燈，而抗告人所駕駛之黑色自小客車直接
      繼續往前行駛而通過上開交岔路口，是抗告人有闖紅燈之
      違規行為，堪可認定。抗告人僅以舉發員警因視覺死角而
      未注意到抗告人於綠燈時已通過停止線為由，否認其違規
      事實，然舉發員警之值勤地點與抗告人闖越紅燈之路口間
      ，均無樹木或是其他遮蔽物擋住視線，足認舉發員警於值
      勤地點應能清楚看見上開交岔路口之對向交通號誌，進而
      判斷抗告人是否確有闖紅燈，此有舉發機關檢送之照片、
      職務報告書、現場圖及抗告人所提出之照片在卷可稽，洵
      無抗告人所稱視覺死角之情形，自無從為有利於抗告人之
      認定。再衡諸執勤員警係依法執行公務，與抗告人並不相
      識，素無怨隙，是其目睹及取締抗告人上開違規情事，應
      無設詞攀誣或虛構違規事實以陷害抗告人之理，況員警執
      行公務本身受行政懲處責任之監督，殊無甘冒行政懲處及
      刑法偽證罪責任而刻意誣陷抗告人之必要，此外，抗告人
      遭攔停當下，舉發員警隨即指出抗告人違規事由，應無事
      後捏造，設詞誣陷之可能。抗告人抗告理由之所辯，要無
      可採。
三、綜上所述，抗告人確有如上所述之交通違規事實，則原處分
    機關依道路交通管理處罰條例第53條第1項、第63條第1項第
    3款及違反道路交通管理事件統一裁罰基準表之規定，裁處
    異議人罰鍰2,700元，及記違規點數3點之處分，核無違誤。
    原審法院據此駁回抗告人之聲明異議，即無不合，抗告意旨
    仍執陳詞指摘原裁定不當，為無理由，應予駁回。
四、據上論結，應依道路交通案件處理辦法第26條，刑事訴訟法
    第412條，裁定如主文。
中    華    民    國    99    年    12    月    13    日
                  刑事第三庭    審判長法  官    陳義仲
                                      法  官    張季芬
                                      法  官    蔡勝雄
以上正本證明與原本無異。
不得再抗告。
                                      書記官    汪姿秀
中    華    民    國    99    年    12    月    13    日

司法院資訊處製作；財團法人民間司法改革基金會備份。
